Images des répertoires du notaire Jean Charles Marie Thibault pour l'étude XXVII
Archives nationales (France)
Images des répertoires du notaire Jean Charles Marie Thibault pour l'étude XXVII
13 décembre 1927 - 8 juillet 1939
MC/RE/XXVII/23 - MC/RE/XXVII/32
Etude XXVII; Thibault, Jean Charles Marie
10 registres
Archives nationales de France
Minutes et répertoires: la loi 2008-696 du 15 juillet 2008 relative aux archives a fixé à 75 ans à compter de la date de l'acte, ou à 25 ans à compter de la date du décès de l'intéressé si ce délai est plus bref, le délai de communication des minutes et répertoires des notaires; ce délai est porté à 100 ans à compter de la date de l'acte si le document se rapporte à un mineur (code du Patrimoine, articles L213-2, 4e d et 5e).
Autres documents de l'étude (dossiers de clients, comptabilité...) :s'agissant d'archives privées, ces documents sont communicables selon les modalités fixées par le déposant ou le donateur.
Certains documents ne sont pas accessibles sous leur forme originale en raison de leur mauvais état de conservation.
Registres entrés aux Archives nationales en octobre 2014.
Néant
Chronologique
Attention: l'étude n'a conservé aucun répertoire entre 1904 et le 22 septembre 1929, les premiers répertoires de Jean Charles Marie Thibault sont donc manquants.
Images des répertoires de l'étude XXVII
Archives de l'étude XXVII
répertoire d'officier public ministériel
- Répertoire chronologique pour la période du 23 septembre 1929 au 14 janvier 1930, 23 septembre 1929 - 14 janvier 1930; MC/RE/XXVII/23; Un répertoire de 40 feuillets de papier manuscrits, hauteur 35 x largeur 25 cm.
  Le répertoire contient les informations suivantes: 1. le n° de l'acte dans l'année; 2. date du jour; 3. nature de l'acte passé en brevet; 4. nature de l'acte passé en minute; 5. nom, prénom, domicile des parties, indication sur la situation et les prix des biens; 6. date d'enregistrement de l'acte; 7. droits d'enregistrement.
  Attention: seuls les actes passés en minute sont conservés; les actes mentionnés dans le répertoire comme passés en simple brevet (colonne 3) ne sont pas conservés par les notaires et ne sont donc pas versés au Minutier (ils sont remis aux clients).
  répertoire
  - Liste chronologique des actes pour la période du 23 septembre au 31 décembre 1929, 23 septembre - 31 décembre 1929; 1 r°-36 v°; 36 feuillets
  - Liste chronologique des actes pour la période du 2 janvier au 14 janvier 1930, 2 janvier - 14 janvier 1930; 36 v°-40 v°; 5 feuillets
- Répertoire chronologique pour la période du 14 janvier au 26 septembre 1930, 14 janvier - 26 septembre 1930; MC/RE/XXVII/24; Un répertoire de 80 feuillets de papier manuscrits, hauteur 35 x largeur 25 cm.
  - Liste chronologique des actes pour la période du 14 janvier au 26 septembre 1930, 14 janvier - 26 septembre 1930; 1 r°-80 v°; 80 feuillets
    - du 14 janvier au 30 juin 1930, 14 janvier - 30 juin 1930; 1 r°-59 r°; 59 feuillets
    - du 1er juillet au 26 septembre 1930, 1er juillet - 26 septembre 1930; 59 v°-80 v°; 22 feuillets
- Répertoire chronologique pour la période du 26 septembre 1930 au 27 mars 1931, 26 septembre 1930 - 27 mars 1931; MC/RE/XXVII/25; Un répertoire de 62 feuillets de papier manuscrits, hauteur 35 x largeur 25 cm.
  - Liste chronologique des actes pour la période du 25 septembre au 31 décembre 1930, 25 septembre - 31 décembre 1930; 1 r°-32 v°; 32 feuillets
  - Liste chronologique des actes pour la période du 2 janvier au 27 mars 1931, 2 janvier - 27 mars 1931; 32 v°-62 v°; 31 feuillets
- Répertoire chronologique pour la période du 27 mars 1931 au 3 février 1932, 27 mars 1931 - 3 février 1932; MC/RE/XXVII/26; Un répertoire de 100 feuillets de papier manuscrit, hauteur 35 x largeur 25 cm.
  - Liste chronologique des actes pour la période du 27 mars au 31 décembre 1931, 27 mars - 31 décembre 1931; 1 r°-91 v°; 91 feuillets
    - du 27 mars au 31 août 1931, 27 mars - 31 août 1931; 1 r°-51 r°; 51 feuillets
    - du 1er septembre au 31 décembre 1931, 1er septembre - 31 décembre 1931; 51 r°-91 v°; 41 feuillets
  - Liste chronologique des actes pour la période du 2 janvier au 3 février 1932, 2 janvier - 3 février 1932; 91 r°-100 v°; 10 feuillets
- Répertoire chronologique pour la période du 3 février au 14 décembre 1932, 3 février - 14 décembre 1932; MC/RE/XXVII/27; Un répertoire de 100 feuillets de papier manuscrits, hauteur 35 x largeur 25 cm.
  - Liste chronologique des actes pour la période du 3 février au 14 décembre 1932, 3 février - 14 décembre 1932; 1 r°-100 v°; 100 feuillets
    - du 3 février au 30 juin 1932, 3 février - 30 juin 1932; 1 r°-52 v°; 52 feuillets
    - du 1er juillet au 14 décembre 1932, 1er juillet - 14 décembre 1932; 52 v°-100 v°; 49 feuillets
- Répertoire chronologique pour la période du 15 décembre 1932 au 12 septembre 1933, 15 décembre 1932 - 12 septembre 1933; MC/RE/XXVII/28; Un répertoire de 80 feuillets de papier manuscrits, hauteur 35 x largeur 25 cm.
  - Liste chronologique des actes pour la période du 15 décembre au 31 décembre 1932, 15 décembre - 31 décembre 1932; 1 r°-6 v°; 6 feuillets
  - Liste chronologique des actes pour la période du 3 janvier au 12 septembre 1933, 3 janvier - 12 septembre 1933; 6 v°-80 v°; 75 feuillets
    - du 3 février au 29 avril 1933, 3 février - 29 avril 1933; 6 v°-46 v°; 41 feuillets
    - du 1er mai au 12 septembre 1933, 1er mai - 12 septembre 1933; 46 v°-80 v°; 35 feuillets
- Répertoire chronologique pour la période du 12 septembre 1933 au 7 janvier 1935, 12 septembre 1933 - 7 janvier 1935; MC/RE/XXVII/29; Un répertoire de 100 feuillets de papier manuscrits, hauteur 35 x largeur 25 cm.
  - Liste chronologique des actes pour la période du 12 septembre au 30 décembre 1933, 12 septembre - 30 décembre 1933; 1 r°-25 v°; 25 feuillets
  - Liste chronologique des actes pour la période du 3 janvier 1934 au 7 janvier 1935, 3 janvier 1934 - 7 janvier 1935; 26 r°-100 v°; 75 feuillets
    - du 2 janvier au 30 juin 1934, 2 janvier - 30 juin 1934; 26 r°-64 r°; 39 feuillets
    - du 2 juillet 1934 au 7 janvier 1935, 2 juillet 1934 - 7 janvier 1935; 64 r°-100 v°; 37 feuillets
- Répertoire chronologique pour la période du 7 janvier 1935 au 26 mars 1936, 7 janvier 1935 - 26 mars 1936; MC/RE/XXVII/30; Un répertoire de 100 feuillets de papier manuscrits, hauteur 35 x largeur 25 cm.
  - Liste chronologique des actes pour la période du 7 janvier au 31 décembre 1935, 7 janvier - 31 décembre 1935; 1 r°-81 v°; 81 feuillets
    - du 7 janvier au 29 juin 1935, 7 janvier - 29 juin 1935; 1 r°-45 v°; 45 feuillets
    - du 1er juillet au 31 décembre 1935, 1er juillet - 31 décembre 1935; 45 v°-81 v°; 37 feuillets
  - Liste chronologique des actes pour la période du 2 janvier au 26 mars 1936, 2 janvier - 26 mars 1936; 81 v°-100 v°; 20 feuillets
- Répertoire chronologique pour la période du 26 mars 1936 au 16 juillet 1937, 26 mars 1936 - 16 juillet 1937; MC/RE/XXVII/31; Un répertoire de 100 feuillets de papier manuscrits, hauteur 35 x largeur 25 cm.
  - Liste chronologique des actes pour la période du 26 mars au 31 décembre 1936, 26 mars - 31 décembre 1936; 1 r°-59 v°; 59 feuillets
  - Liste chronologique des actes pour la période du 4 janvier au 16 juillet 1937, 4 janvier - 16 juillet 1937; 59 v°-100 v°; 42 feuillets
- Répertoire chronologique pour la période du 16 juillet 1937 au 8 juillet 1939, 16 juillet 1937 - 8 juillet 1939; MC/RE/XXVII/32; Un répertoire de 100 feuillets de papier manuscrits, hauteur 35 x largeur 25 cm.
  - Liste chronologique des actes pour la période du 16 juillet au 31 décembre 1937, 16 juillet - 31 décembre 1937; 1 r°-26 r°; 26 feuillets
  - Liste chronologique des actes pour la période du 3 janvier au 31 décembre 1938, 3 janvier - 31 décembre 1938; 26 r°-80 r°; 55 feuillets
  - Liste chronologique des actes pour la période du 3 janvier au 8 juillet 1939, 3 janvier - 8 juillet 1939; 80 r°-100 r°; 21 feuillets